臺灣板橋地方法院民事判決　　　　　　　100年度婚字第312號
原　　　告　陳秀珠
訴訟代理人　林文淵律師
複代理人　　林禎祺
被　　　告　王金有
訴訟代理人　黃世容
上列當事人間請求離婚事件，本院於中華民國100年5月25日言詞
辯論終結，判決如下：
    主    文
准原告與被告離婚。
訴訟費用由被告負擔。
    事實及理由
一、原告主張：
(一)原告原為大陸地區人民，於民國91年12月26日在大陸與被告
    結婚，於92年1 月20日在臺灣辦理結婚登記，有兩造之戶籍
    謄本及大陸之結婚證為憑。嗣原告已於98年9 月24日初設戶
    籍登記，取得我國之國民身分。
(二)原告於結婚後，於92年3月6日至臺灣與被告共同生活，原告
    原本期待能與被告共同過著美滿婚姻生活，不料：
１、被告幾乎天天喝酒成醉，醉後就亂性，非到凌晨3、5點不睡
    覺，原告若不配合被告，先去睡覺，就會遭到被告或以水潑
    灑睡覺中之原告；或以其持有之一支手機不斷撥打另一支手
    機，讓電話聲響不斷；或以手機開響音樂聲；或以煙灰缸用
    力敲打桌子；或以用力關、甩衣櫥門等方法，製造聲響，吵
    鬧原告，讓原告不能睡覺。更甚者，被告一巴掌就打上原告
    耳光，口出「幹你娘」等穢言辱罵原告，天氣冷時以電風扇
    吹原告，不讓原告蓋被子，天氣熱時不給原告吹電風扇，將
    原告之衣服拿起來用打火機點火燒或用剪刀剪破，讓原告不
    敢先睡覺。
２、於93年間，被告半夜喝酒大吵大鬧，不讓原告睡覺，原告向
    江翠派出所報案二次，均經警員到場處理，有江翠派出所報
    案及處理紀錄為證。
３、於97年2月15日，被告喝酒後又大吵大鬧，以三字經辱罵原
    告，用開水潑灑原告，原告拿棉被檔住，因此未被潑到後，
    被告又拿菜刀要殺原告等情，原告向江翠派出所報案，並經
    警員到場處理，有江翠派出所報案及處理紀錄為證。
４、於99年6月4日，被告半夜喝酒回來，大聲辱罵「幹你娘」、
    「死了算了」、「再娶一個年輕的」等髒話，致原告從睡夢
    中驚醒，原告以身體不舒服央請被告不要再罵後，被告竟以
    電風扇吹原告，並到原告躺著的床上跳上跳下，用腳踢原告
    、毆打原告，原告向江翠派出所報案，並經警員到場處理，
    有江翠派出所報案及處理紀錄，及台北市中興醫院驗傷診斷
    書、鈞院民事庭核發之暫時保護令為證。
５、被告之惡行惡狀，亦有94年間，被告喝酒成醉後，到原告工
    作之鮮蝦雲吞撈麵店（地址：台北市大同區○○○路285 號
    1 樓）鬧事，將店內櫃台掀翻後，鮮蝦雲吞撈麵店的老闆見
    狀，跑去延平派出所報案，經警員到場處理之報案及處理紀
    錄為證。
６、被告之惡行惡狀，亦有被告因喝酒騎機車、闖紅燈等違規肇
    事，積欠交通罰金40萬元許等情，可為參核。請求鈞院賜准
    向監理所調閱被告之交通違規資料，到院參核為證。
７、且被告幾乎天天喝酒成醉，半夜在外喝酒回家，原告稍有遲
    誤，未能馬上開門，就遭到被告以其騎機車之安全帽摔打原
    告；而原告工作回來，卻經常遭到被告拒絕開鎖讓原告回家
    進入房間門，有被告在兩造所住之承租房間門（即新北市○
    ○區○○路2段125巷56號2樓承租房間之房門）裝了4個鎖之
    相片為證。
(三)綜上，按婚姻係以夫妻之共同生活為目的，夫妻間應以誠摯
    相愛為基礎，互相協力保持共同生活之圓滿及幸福，惟原告
    與被告之婚姻生活，已因被告喝酒成性，長期傷害原告之身
    心，而造成原告與被告夫妻之生活目的無法達成，是原告爰
    依民法第1052條第2 項規定之事由請求離婚。並聲明：請准
    原告與被告離婚。
二、被告方面：
(一)被告領有重度聽障殘障手冊，於91年間經由仲介與原告結婚
    ，原告於92年間來臺依親，被告滿心歡喜，豈料原告來臺第
    三天即出去上班，每天早上7點多就出門，至晚上9時30分許
    始返家，每天只會上班完全無履行夫妻之義務，做愛也要給
    新台幣（以下同）500 、1000元。原告只會上班，下班就睡
    覺，夫妻每天都沒講話的時間。被告只有喝點酒但從來不會
    動手打人。
(二)於98年間原告取得臺灣身分證，被告完全不知情，直至99年
    2 月間原告去上班後，打電話要被告至三重戶政事務所見面
    ，原告隨即取出已蓋好離婚證人印章之離婚協議書要求被告
    簽字同意離婚，被告拒絕簽名而回家。原告表示如被告同意
    離婚願給予被告10萬元，被告表示要一個家。
(三)原告於99年3月間一個人返回大陸，也沒知會被告，一去一
    個半月，回臺後暗自帶著錄音機趁被告喝酒回家故意與被告
    吵架而予側錄，隨後請警察來作證被告毆打原告，當晚即搬
    離租屋處，至今未曾返家，不久被告無錢支付房租也搬離。
(四)原告見被告吵他就叫警察來，不過每次都是被告出去後才叫
    警察來，從沒叫被告去警局問事理，每次叫警察來原告就當
    晚搬出去住幾天再回來，這也是警察教她的作法。
(五)原告於99年6月拿到暫時保護令就提出法院訴求離婚，如當
    初有精神上虐待，為何不是提出離婚回大陸，而等到拿到身
    分證才積極要離婚。是將被告當人頭先生，而忍耐到身分證
    領了。並聲明：請求駁回原告之訴。
三、本院當庭協議簡化整理兩造本件事實上及法律上之爭點如下
    ：
(一)兩造所不爭執之事項：
１、兩造於91年12月26日結婚，原告是大陸人士，現婚姻關係存
    續中。
２、未育有子女。
(二)兩造所爭執之事項：
    原告主張兩造感情破裂已達難以維持婚姻之重大事由；被告
    否認。
四、兩造於91年12月26日結婚，未育有子女，原告原是大陸地區
    人民，已於98年9 月24日初設戶籍登記，取得我國國民身分
    ，現兩造婚姻關係存續中，有原告提出之戶籍謄本1 件、結
    婚證影本1 件為證。又原告主張婚後被告經常以髒話辱罵及
    毆打原告、一再要求原告給予10萬元離婚、對睡覺中之原告
    潑水、將手機聲音開得很大聲、用力關甩衣櫥門等吵鬧原告
    ，不讓原告睡覺，因認兩造婚姻已生破綻而有難以維持之重
    大事由，被告否認其情，並以前詞置辯。本院查：
(一)於99年6月4日晚上11時30分許兩造及被告訴訟代理人黃世容
    母親之談話錄音中：被告聲稱：「大陸娶老婆沒用」，於原
    告回以現在是幾點了，你還這麼大聲時，被告即辱罵原告以
    「幹×娘，離婚」「心黑了，幹×娘，離婚10萬元」「佛具
    店的朋友說，介紹年輕，離婚10萬元，你沒用、老、小偷、
    攏死好」「阿珠老，死好，小偷，10萬元好嗎？…小珠小偷
    ，我懶叫（台語）要錢…」「大陸女人很多，阿珠不好，頭
    腦壞掉，10萬元好嗎？」；黃世容母親回以：「10萬元你一
    天就花完了，男子漢自己去賺就好了，你天天喝酒」；被告
    又聲稱「阿珠不好」，原告回稱「你好嗎？」，被告又辱罵
    「幹×娘×巴」「8萬元好嗎？好嗎？明天早上好嗎？8萬」
    ，黃世容母親回稱「你說8萬，我有聽到8萬」…。此有談話
    錄音及譯文附卷可證，並經本院當庭勘驗無訛。被告對該錄
    音內容並不爭執，並坦承確有其事。
(二)據新北市政府警察局海山分局於100年2月25日新北警刑字第
    1000009088號函暨所附員警工作紀錄簿、警詢筆錄所載：原
    告於97年2 月16日凌晨因被告酒後與其發生口角而向海山分
    局江翠派出所報案，經員警帶返所等酒醒再返家。又於99年
    6 月5 日凌晨2 時33分許，被告於辱罵原告後，即動手毆打
    原告，致原告受有右頰紅腫、右頰口腔內破皮及左前臂遠端
    紅種、右小腿遠端紅腫等傷害，此有員警工作紀錄簿、警詢
    筆錄及台北市立聯合醫院中興院區受理暴力事件驗傷診斷書
    等影本各1 件附卷可證。是兩造之爭執已非單一偶發事件，
    且原告受傷係在前開爭執後不久，依一般經驗法則，應是被
    告在爭執後，憤而動手毆打原告所致。是原告主張其遭被告
    毆打之情，應堪採信。
(三)被告於本院審理中亦坦承在原告睡覺時，有將手機聲音開得
    較為大聲、有用一點力關、甩衣櫥門等情，此有本院筆錄在
    卷可證。
(四)綜上事證，原告主張被告經常以髒話辱罵及毆打原告，一再
    要求原告給予10萬元離婚及製造手機聲響、關甩衣櫥門等方
    式騷擾原告、妨礙原告睡眠等情，應係真實可採。
(五)至於被告辯稱原告來臺後忙於打工，且要求做愛每次要給
    付500元、1000元云云，為原告所否認，且被告未能舉證以
    實，自無可採。
五、按我國民法第1052條第2 項前段規定：「有前項以外之重大
    事由，難以維持婚姻者，夫妻之一方得請求離婚。」，其目
    的在使夫妻請求裁判離婚之事由較富彈性。又婚姻係以夫妻
    之共同生活為目的（民法第1001條規定），配偶應互相協力
    保持其共同生活之圓滿及幸福。經查，兩造結婚多年，基於
    夫妻情誼，自當本於互信互諒之態度，共同經營和諧的婚姻
    生活，相互扶持、彼此尊重，此乃婚姻之目的。詎兩造婚後
    被告經常以髒話辱罵原告，嫌棄原告老了沒用、不好，叫原
    告去死，誣蔑原告是小偷，朋友要介紹大陸年輕女子，製造
    手機聲響、關甩衣櫥門妨礙原告睡眠，毆打原告成傷，一再
    要求原告給予10萬元即可離婚等等，客觀上兩造之婚姻已因
    上述原因，而足以破壞夫妻共同生活而達於難以繼續維持婚
    姻之重大事由，從而衡以該事由之發生應由被告負責，是揆
    諸上揭法條規定，原告據以訴請判決離婚，依法即無不合，
    應予准許。
六、訴訟費用負擔之依據：民事訴訟法第78條。
中    華    民    國    100   年    6     月    15    日
                    家事庭  法  官  毛崑山
以上正本證明與原本無異。
如對本判決不服，應於判決送達後20日內向本院提出上訴狀。
中    華    民    國    100   年    6     月    15    日
                            書記官  許方方